【裁判字號】    94,易,2146
【裁判日期】    950206
【裁判案由】    竊盜
【裁判全文】
臺灣臺北地方法院刑事判決              94年度易字第2146號
公  訴  人  臺灣臺北地方法院檢察署檢察官
被      告  丁○○
                    現於台灣台北監獄執行中
上列被告因竊盜案件，經檢察官提起公訴（94年度偵字第20953
號），被告於準備程序中就被訴事實為有罪之陳述，經本院合議
庭裁定改依簡式審判程序審理，判決如下：
    主  文
丁○○連續竊盜，處有期徒刑捌月。
    事  實
一、丁○○前因竊盜案件，甫經本院於民國九十四年八月二十五
    日以九十四年度易字第六五二號判決處有期徒刑八月，於同
    年九月二十六日確定（不構成累犯），猶不知悔悟，復於前
    案判決後，另基於意圖為自己不法所有之概括犯意，自九十
    四年八月二十八日起至同年十一月二日止（公訴人於本院九
    十五年一月十八日準備程序中當庭擴張如附表所示編號一、
    二部分之犯罪事實），連續在如附表所示之時間、地點，利
    用各該機車所有人或有事實上管領權人停車後疏未將機車鑰
    匙取下之機會，將如附表所示機車啟動駛離而予以竊取得手
    。嗣於同年十一月四日上午十一時五十五分許，丁○○騎乘
    所竊得如附表編號六所示車牌號碼DZJ-671 號機車（其上懸
    掛林哲宏所有QYL-668 號機車車牌，係丁○○於九十四年八
    月五日在台北縣新店市小碧潭捷運站前竊得，為前案判決效
    力所及），行經台北縣新店市○○路○段、安忠路口時為警
    攔查，而循線查獲上開失竊車輛，始悉上情。
二、案經臺北縣政府新店分局報告臺灣臺北地方法院檢察署檢察
    官偵查起訴，被告於準備程序中就被訴事實為有罪之陳述，
    經本院合議庭裁定改依簡式審判程序審理。
    理  由
一、上開事實，迭據被告丁○○於警詢、偵查及本院審理中均坦
    承不諱（見偵查卷第14-17頁、第169-170頁，本院準備程序
    筆錄第2頁、審判筆錄第2-3頁），核與被害人庚○○、己○
    ○、甲○○、丙○○、乙○○、戊○於警詢中指述失竊情節
    相符（見偵查卷第58-59頁、第61-70頁），並有贓物認領保
    管單七紙、機車相片八張、台北縣警察局車輛尋獲電腦輸入
    單、台北市政府警察局大安分局車輛協尋車牌遺失證明單、
    車輛車牌失竊作業─查獲車輛認可資料各一紙、車輛竊盜、
    車牌失竊資料個別查詢報表─查詢車輛認可資料六紙附卷可
    稽（見偵查卷第98-103頁、第105頁、第128-131頁、第161-
    165 頁），足認被告前開出於任意性之自白與事實相符，堪
    以採信。從而本件事證明確，被告犯行洵堪認定。
二、核被告所為係犯刑法第三百二十條第一項之竊盜罪，其先後
    六次犯行，時間緊接，所犯係構成要件相同之罪，顯係基於
    概括犯意反覆為之，為連續犯，應依刑法第五十六條規定論
    以一罪，並加重其刑。又起訴書雖未敘及被告涉犯如附表所
    示編號一、二部分之犯行，然該部分事實與檢察官起訴經本
    院論罪科刑部分既具有連續犯之裁判上一罪關係，且業經公
    訴檢察官於本院九十五年一月十八日準備程序中當庭擴張此
    部分犯罪事實（見本院準備程序筆錄第一頁），均應為起訴
    效力所及，本院自得併予審究。爰審酌被告前因機車竊盜案
    件，甫經本院於九十四年八月二十五日以九十四年度易字第
    六五二號判決處有期徒刑八月，詎於判決後數日竟再度犯案
    ，顯見無悛悔之意，素行不端，又其竊取機車之動機、目的
    僅係供代步之用，所為對社會所生危害程度、竊得財物之價
    值並犯後坦承犯行之態度等一切情狀，量處如主文所示之刑
    。
據上論斷，應依刑事訴訟法第二百七十三條之一、第二百九十九
條第一項前段，刑法第五十六條、第三百二十條第一項，罰金罰
鍰提高標準條例第一條前段，判決如主文。
本案經檢察官李建論到庭執行職務
中    華    民    國    95    年    2    月     6     日
                  刑事第十一庭  法  官  鍾淑慧
上正本證明與原本無異。
如不服本判決，應於判決送達後10日內向本院提出上訴狀（應抄
附繕本）。告訴人或被害人如對於本判決不服者，應具備理由請
求檢察官上訴，其上訴期間之計算係以檢察官收受判決正本之日
期為準。
                                書記官  劉英芬
中    華    民    國    95    年    2    月     6    日
附錄本案論罪科刑法條全文
中華民國刑法第三百二十條
(普通竊盜罪、竊佔罪)
意圖為自己或第三人不法之所有，而竊取他人之動產者，為竊盜
罪，處五年以下有期徒刑、拘役或五百元以下罰金。
意圖為自己或第三人不法之利益，而竊佔他人之不動產者，依前
項之規定處斷。
前二項之未遂犯罰之。
附表
┌──┬───┬────┬───────────┬─────┐
│編號│被害人│失竊時間│       失竊地點       │失竊機車  │
├──┼───┼────┼───────────┼─────┤
│ 一 │庚○○│94.08.28│臺北市○○區○○路2段 │CB5-757號 │
│    │      │日18時（│170 號旁              │重型機車一│
│    │      │起訴書誤│                      │部        │
│    │      │載為20時│                      │          │
│    │      │）      │                      │          │
├──┼───┼────┼───────────┼─────┤
│ 二 │己○○│94.09.13│臺北市大安區○○○路4 │CVA-283號 │
│    │      │日18時  │段85號前              │重型機車一│
│    │      │        │                      │部        │
├──┼───┼────┼───────────┼─────┤
│ 三 │甲○○│94.10.28│臺北市松山區○○○路4 │CVL-192號 │
│    │      │日14時  │段75之1號             │重型機車一│
│    │      │        │                      │部        │
├──┼───┼────┼───────────┼─────┤
│ 四 │丙○○│94.11.01│臺北市○○區○○路1段1│KUL-406號 │
│    │      │日19時  │號機車停車格          │重型機車一│
│    │      │        │                      │部        │
├──┼───┼────┼───────────┼─────┤
│ 五 │乙○○│94.11.01│臺北市○○區○○路3段 │HU9-697號 │
│    │      │日23時  │188 號前              │重型機車一│
│    │      │        │                      │部        │
├──┼───┼────┼───────────┼─────┤
│ 六 │戊○  │94.11.02│臺北市○○區○○街84號│DZJ-671號 │
│    │      │日17時  │旁                    │輕型機車一│
│    │      │        │                      │部        │
└──┴───┴────┴───────────┴─────┘


司法院資訊處製作；財團法人民間司法改革基金會備份。
